【裁判字號】    97,上易,1906
【裁判日期】    971029
【裁判案由】    竊盜等
【裁判全文】
臺灣高等法院刑事判決                97年度上易字第1906號
上  訴  人
即  被  告  甲○○
                    （另案在監執行中）
上列上訴人即被告因竊盜案件，不服臺灣臺北地方法院97年度易
緝字第66號，中華民國97年6 月30日第一審判決（起訴案號：臺
灣臺北地方法院檢察署94年度偵字第22912、22975、23676、239
03號、95年度偵字第750 號，移送併辦案號：同署95年度偵字第
2121、3144、3575、24604 號），提起上訴，本院判決如下：
    主  文
上訴駁回。
    事實及理由
一、本件上訴人即被告甲○○（簡稱被告）所犯非死刑、無期徒
    刑或最輕本刑有期徒刑3 年以上之罪，亦非高等法院管轄第
    一審案件，且被告就被訴事實為有罪之陳述，經審判長告知
    被告簡式審判程序之旨，並聽取檢察官、被告之意見後，爰
    裁定進行簡式審判程序，是本件之證據調查，依刑事訴訟法
    第273條之2規定，不受同法第159條第1項、第161條之2、第
    161條之3、第163條之1及第164條至第170條規定之限制，合
    先敘明。
二、本案經本院審理結果，認第一審以被告犯連續結夥3 人踰越
    牆垣於夜間侵入住宅竊盜罪，判處有期徒刑3年6月，並於刑
    之執行前，令入勞動場所強制工作3 年，認事用法及量刑均
    無不當，應予維持，並引用第一審判決書記載之事實、證據
    及理由（關於理由壹、證據能力部分因本院適用簡式審判程
    序而除外）（如附件）。
三、被告上訴意旨略以：警方在伊使用之車上只查到3 件伊闖空
    門的贓物，伊到警局後有寫自白書坦承全部犯行，承認犯案
    共29件，並配合警方辦案，向乙○○警員供述其餘警方不知
    道的案子，其中雖有十幾件採獲伊指紋，惟有十幾件是伊提
    供線索，主動帶警方去現場蒐證破獲的，警方均有錄影存證
    ，應屬伊之自首行為；伊原有正當職業，在犯罪期間擔任油
    漆工，月薪約2、3萬元左右，並非原審認定之無工作，伊有
    心悔改，於警方查獲之際全力配合查證，又主動書寫自白書
    ，於法院審理時亦伏首認罪，坦承不諱，犯罪後態度良好，
    在監服刑之時，主動將家中寄來之微薄零用金按月捐助財團
    法人台灣兒童暨家庭扶助基金會桃園分事務所，原審並未給
    予伊自新機會，量刑過重及諭知強制工作不當等語，並提出
    捐款收據、扣繳憑單、綜合所得稅核定通知書等資料為證。
    惟查：（一）本院調查結果，證人即偵辦本案之台北市政府
    警察局北投分局警員乙○○於本院明白證稱：伊係依照通聯
    紀錄基地台位置，調取被害人報案紀錄，去判斷被告有無行
    竊，所以原審判決上面列出的案子都是被告確實有去做的，
    沒有灌水情事，伊大概都知道被告去哪個地方行竊，被告供
    出來的只是細節等語（參本院97年10月15日審判程序筆錄第
    3 頁），堪認被告對於所犯之竊盜行為，並不符合自首之要
    件；（二）量刑係實體法上賦予法院得為自由裁量之事項，
    倘其未有逾越法律所規定之範圍，或濫用其權限，即不得任
    意指摘為違法，查原審判決量處被告有期徒刑3年6月，並諭
    知於刑之執行前，令入勞動場所強制工作3 年，業於判決中
    詳予說明其審酌之根據及理由，並無何違反經驗法則、論理
    法則、比例原則或有何其他違法情事，上訴意旨僅係就原審
    判決依職權裁量事項任意加以爭執，不足以構成原審判決不
    當之原因。綜上所述，本件上訴顯為無理由，應予駁回。
據上論斷，應依刑事訴訟法第373條、第368條，判決如主文。
本案經檢察官黃全祿到庭執行職務。
中    華    民    國    97    年    10    月    29    日
                  刑事第二十庭審判長法  官  楊貴雄
                                    法  官  林銓正
                                    法  官  鄧振球
以上正本證明與原本無異。
不得上訴。
                                    書記官  劉有志
中    華    民    國    97    年    10    月    29    日
附錄本案論罪科刑法條全文
中華民國刑法第321條
（加重竊盜罪）
犯竊盜罪而有左列情形之一者，處6 月以上、5 年以下有期徒刑
：
一、於夜間侵入住宅或有人居住之建築物、船艦或隱匿其內而犯
    之者。
二、毀越門扇、牆垣或其他安全設備而犯之者。
三、攜帶兇器而犯之者。
四、結夥三人以上而犯之者。
五、乘火災、水災或其他災害之際而犯之者。
六、在車站或埠頭而犯之者。
前項之未遂犯罰之。
中華民國刑法第306條
（侵入住居罪）
無故侵入他人住宅、建築物或附連圍繞之土地或船艦者，處1 年
以下有期徒刑、拘役或3 百元以下罰金。
無故隱匿其內，或受退去之要求而仍留滯者，亦同。


司法院資訊處製作；財團法人民間司法改革基金會備份。
